臺灣臺北地方法院民事裁定
111年度簡抗字第46號
抗  告  人  林元麗  
相  對  人  林珊慧  
上列當事人間請求損害賠償事件，抗告人對於民國111年4月8日
本院臺北簡易庭111年度北簡字第5661號裁定提起抗告，本院裁
定如下：
    主  文
抗告駁回。
抗告訴訟費用新臺幣壹仟元由抗告人負擔。
    理  由
一、按因財產權而起訴，應依民事訴訟法第77條之13規定繳納裁
    判費，此為必須具備之程式。如原告起訴未依上開規定預納
    裁判費，其訴即屬不合程式，經審判長定期間命其補正而不
    補正者，法院即應以裁定駁回之，此觀民事訴訟法第249條
    第1項但書第6款規定自明。
二、抗告意旨略以：訴訟輔導人員先前曾向伊表示先提調解後起
    訴，訴訟費用僅需補差額新臺幣（下同）100元，伊收到原
    審通知命補繳裁判費1,100元很驚訝，去電書記官詢問是否
    僅需補繳100元，書記官表示其並無權限查這筆帳，原告去
    臺灣銀行查，銀行表示款項似乎進到公庫部，但要法院出公
    文才能查，再跟書記官反應，書記官叫原告陳報存摺封面及
    內頁影本，等法院去函公庫部再通知到底要繳多少錢。爰依
    法提起抗告，求為廢棄原裁定。
三、經查：
　㈠抗告人於原審起訴請求相對人給付11萬元及利息，經本院臺
    北簡易庭司法事務官訂定調解期日，並命補繳民事裁判費1,
    110元，嗣兩造調解不成立，經原審於111年6月13日以111年
    度北補字第506號裁定（下稱補費裁定）核定本件訴訟標的
    價額為11萬元，應徵第一審裁判費1,110元，命抗告人於收
    受裁定後2日內如數補繳，逾期未繳，即駁回其訴。嗣上開
    補費裁定於111年3月4日送達抗告人，因抗告人未遵期補正
    ，原審乃於同年4月8日以111年度北簡字第5661號裁定（下
    稱原裁定）駁回抗告人之訴，有裁判費收據、本院臺北簡易
    庭調解事件審理單、調解程序筆錄、補費裁定及送達證書、
    本院收費答詢及原裁定附卷可稽（見原審卷第15至16、29、
    35、37、45至47頁）。
　㈡抗告人雖主張其已於110年11月25日繳費1,000元云云，然查
    ，抗告人雖有於110年11月25日繳費1,000元，然經查明其所
    繳納者係另案即本院110年度北司補字第2782號事件，此有
    本院臺北簡易庭公務電話紀錄表、本院110年度北司補字第2
    782號辦案進行簿附卷可佐（見原審卷第39至41頁），足見
    抗告人先前繳納之1,000元，與本件並非相同。況抗告人所
    稱前已繳納金額與補費裁定所命補繳之數額亦非相同，且其
    收受前開補費裁定後，僅於111年3月25日提出陳報狀（見原
    審卷第39至40頁），並未就補費裁定提起抗告，抗告人自應
    依該補費裁定於收受裁定後2日內補繳第一審裁判費1,110元
    ，然抗告人既未遵期補正，其訴即屬不合法，則原裁定駁回
    其訴，自無違誤，抗告意旨指摘原裁定不當，求予廢棄，並
    無理由，應予駁回。
四、據上論結，本件抗告為無理由，依民事訴訟法第436條之1 
    第3項、第495條之1第1項、第449條第1項、第95條、第78 
    條，裁定如主文。　　 
中　　華　　民　　國　　111 　年　　7 　　月　　12　　日
                  民事第七庭審判長  法  官  姜悌文 
                                    法  官  陳彥君
　　　　　　　　                    法　官　許筑婷
以上正本係照原本作成。
本裁定不得再抗告。
中　　華　　民　　國　　111 　年　　7 　　月　　12　　日
                                   書記官  林政彬